臺灣雲林地方法院民事小額判決
110年度虎小字第247號
原      告  林曉萍  
被      告  王裕祥  
上列當事人間請求損害賠償事件，本院於中華民國110年11月17
日言詞辯論終結，判決如下：
    主  文
被告應給付原告新臺幣貳萬陸仟捌佰肆拾參元，及自民國一百一
十年十月五日起至清償日止，按週年利率百分之五計算之利息。
原告其餘之訴駁回。
訴訟費用新臺幣壹仟元由被告負擔。
本判決原告勝訴部分得假執行。
    理由要領
一、訴狀送達後，原告不得將原訴變更或追加他訴，但擴張或減
    縮應受判決事項之聲明者，不在此限，民事訴訟法第255條
    第1項第3款定有明文。上開規定依同法第436條之23、第436
    條第2項，於小額程序準用之。本件原告起訴時請求之金額
    為新臺幣（下同）55,000元，嗣於民國110年11月17日言詞
    辯論期日當庭變更請求金額為52,466元，合乎前揭規定，應
    予准許。
二、原告主張其於110年5月14日9時54分許駕駛車牌號碼0000-00
    號自用小客車（下稱系爭車輛），行經雲林縣崙背鄉中山路
    與建國路口，在建國路停等紅燈時，適有被告駕駛車牌號碼
    000-0000號自用小客車號由中山路右轉進入建國路，不慎撞
    擊原告在停等紅燈之系爭車輛，致系爭車輛受損，經送廠估
    價後修復費用共計54,266元等情，業據原告提出工作傳票、
    估價單、系爭車輛行車執照為憑，並經本院向雲林縣警察局
    西螺分局調取本件交通事故相關資料在卷；被告已於相當時
    期受合法之通知，而於言詞辯論期日不到場，亦未提出書狀
    爭執，依民事訴訟法第280條第3項前段準用同條第1項之規
    定，視同自認，依上開調查證據之結果，堪信原告之主張為
    真實。
三、因故意或過失，不法侵害他人之權利者，負損害賠償責任；
    汽車、機車或其他非依軌道行駛之動力車輛，在使用中加損
    害於他人者，駕駛人應賠償因此所生之損害，民法第184條
    第1項前段、第191條之2前段分別定有明文；又不法毀損他
    人之物者，被害人得請求賠償其物因毀損所減少之價額，民
    法第196條定有明文；物被毀損時，被害人除得依民法第196
    條請求賠償外，並不排除民法第213條至第215條之適用。依
    民法第196條請求賠償物被毀損所減少之價額，得以修復費
    用為估定之標準，但以必要者為限（例如︰修理材料以新品
    換舊品，應予折舊）（最高法院77年度第9次民事庭會議決
    議參照）。原告所有之系爭車輛，因遭被告過失駕駛上開車
    輛撞擊而受有損害，依前揭規定，被告自應負侵權行為損害
    賠償責任。系爭車輛經送廠估價後修復費用共計52,466元，
    包含零件28,470元、鈑金工資7,238元、塗裝工資11,550元
    、引擎工資2,208元、外包工資3,000元，有上開估價單可參
    ，其中零件部分，係以新零件更換舊零件，依前揭說明，應
    予折舊。依行政院所頒固定資產耐用年數表及固定資產折舊
    率之規定，非運輸業用客車、貨車之耐用年數為5年，依定
    率遞減法每年折舊1000分之369，另依營利事業所得稅查核
    準則第95條第6項規定「固定資產提列折舊採用定率遞減法
    者，以1年為計算單位，其使用期間未滿1年者，按實際使用
    之月數相當於全年之比例計算之，不滿1月者，以1月計」，
    且最後1年之折舊額加歷年折舊累計額，其總和不得超過該
    資產成本原額10分之9，殘值並應以10分之1為合度。系爭車
    輛為101年6月出廠，有上開行車執照及公路監理電子閘門查
    詢結果可按，距本件事故發生之110年5月14日已逾5年，依
    上開說明，扣除折舊之累計金額應不得超過該資產成本原額
    10分之9，依此計算，系爭車輛就更換新品零件部分維修費
    用折舊後所剩之殘值為10分之1即2,847元（計算式：28,470
    元1/10=2,847元），加計不予折舊之更換之工資合計23,99
    6元，則系爭車輛因本件交通事故受損之必要修復費用為26,
    843元（計算式：2,847元＋23,996元＝26,843元）。則原告請
    求被告給付26,843元，及自起訴狀繕本寄存送達生效翌日即
    110年10月5日起至清償日止，按週年利率百分之5計算之法
    定遲延利息，為有理由，應予准許；逾此範圍之請求，則無
    理由，應予駁回。
四、本件兩造各為一部勝訴、一部敗訴，因原告確有提起本件訴
    訟必要，且起訴後應徵之裁判費至少為1,000元（民事訴訟
    法第77條之13規定參照），是本院依民事訴訟法第436條之1
    9、第79條規定，確定本件訴訟費用額為1,000元（即原告第
    一審所繳之裁判費），酌量情形由被告全部負擔。
中　　華　　民　　國　　110 　年　　11　　月　　26　　日
                  虎尾簡易庭  法  官  黃麗文
以上正本證明與原本無異。
如不服本判決，應於送達後20日內，以判決違背法令為理由，向
本院虎尾簡易庭提出上訴狀並表明上訴理由（上訴理由應記載原
判決所違背之法令及其具體內容、依訴訟資料可認為原判決有違
背法令之具體事實）。如於本判決宣示後送達前提起上訴者，應
於判決送達後20日內補提上訴理由書（須附繕本）。如委任律師
提起上訴者，應一併繳納上訴審裁判費。
中　　華　　民　　國　　110 　年　　11　　月　　26　　日
    　　　　　　　　　　　　　書記官  曾鈺仁